【裁判字號】    95,聲,285
【裁判日期】    950329
【裁判案由】    返還擔保金
【裁判全文】
臺灣桃園地方法院民事裁定               95年度聲字第285號
聲  請  人  達峰股份有限公司
法定代理人  甲○○
相  對  人  徐仲民即仁義醫院
上列當事人間聲請返還擔保金事件，本院裁定如下：
    主  文
聲請人依本院九十四年度裁全字第七八○號民事裁定所提存本院
九十四年度存字第八六九號提存事件之擔保金新台幣參拾萬元准
予返還。
    理  由
一、聲請意旨略以：聲請人前依本院94年度裁全字第780 號民事
    裁定，為擔保對相對人財產之假扣押強制執行，曾提存新台
    幣（下同）300,000 元為擔保金，以本院94年度存字第869
    號提存事件提存，而聲請本院以94年度執全字第794 號強制
    執行事件對相對人之財產實施假扣押在案。惟因聲請人已聲
    請撤銷系爭假扣押裁定及撤回系爭假扣押之強制執行，並於
    訴訟終結後以存證信函，通知相對人如因系爭假扣押之強制
    執行受有損害，應於收到通知後25日內對系爭擔保金行使權
    利，相對人迄今仍未行使權利，為此依民事訴訟法第104 條
    第1 項規定，聲請返還擔保金等語。
二、按訴訟終結後，供擔保人證明已定20日以上之期間，催告受
    擔保利益人行使權利而未行使，或法院依供擔保人之聲請，
    通知受擔保利益人於一定期間內行使權利並向法院為行使權
    利之證明而未證明者，法院應依供擔保人之聲請，以裁定命
    返還其提存物或保證書。前開規定，於其他依法令供訴訟上
    之擔保者，準用之。民事訴訟法第104 條第1 項第3 款、第
    106 條前段分別定有明文。又假扣押裁定如經撤銷或不得再
    據以聲請法院強制執行，則假扣押執行之執行名義失其存在
    ，執行程序隨之終結，債務人如受有損害，可於債權人催告
    所定至少20日之期間內行使權利，應足保護擔保利益人之權
    利，因此所謂訴訟終結，宜從廣義解釋，包括撤銷假扣押裁
    定及撤回假扣押之強制執行，或僅撤回假扣押之強制執行，
    而致執行程序終結在內。
三、經查聲請人為擔保對相對人財產假扣押之強制執行，曾依本
    院94年度裁全字第780 號民事裁定，向本院以94年度存字第
    869 號提存事件提存300,000 元之擔保金，並以本院94年度
    執全字第794 號假扣押強制執行事件，對相對人之財產實施
    假扣押在案。嗣聲請人於民國95年1 月10日具狀向本院民事
    執行處撤回前開假扣押事件之強制執行而訴訟終結後，再於
    同年月25日寄發郵局存證信函通知受擔保利益人即相對人如
    因系爭假扣押之強制執行受有損害，應於該通知送達後於25
    日內就系爭擔保金行使權利，相對人已於同年月27日收受前
    開通知，然迄今仍未行使權利之事實，業據聲請人提出本院
    94年度裁全字第780 號民事裁定、民事執行處通知、94年度
    存字第869 號提存書、國庫存款收款書、存證信函、掛號郵
    件收件回執、戶籍謄本各1 件為證，核屬相符，復經本院依
    職權調閱上開卷宗查對無誤，並向本院及台灣台北地方法院
    查明相對人迄未對聲請人提起訴訟、聲請支付命令或調解乙
    節屬實，有本院民事紀錄科查詢簡答表2 張及台灣台北地方
    法院95年3 月23日北院錦文澄字第0950002519號函1 件在卷
    可稽，自堪信聲請人之主張為真實。從而聲請人聲請發還擔
    保金，合於前開法律規定，應予准許。
四、依民事訴訟法第106 條前段、第104 條第1 項第3 款，裁定
    如主文。
中    華    民    國    95    年    3     月    29    日
                  民事第三庭    法  官  林雯娟
以上正本係照原本作成
如對本裁定抗告須於裁定送達後10日內向本院提出抗告狀，並應
繳納抗告裁判費新台幣1,000 元。
中    華    民    國    95    年    3     月    29    日
                                書記官  簡維萍


司法院資訊處製作；財團法人民間司法改革基金會備份。
